【裁判字號】    97,訴,816
【裁判日期】    970912
【裁判案由】    違反槍砲彈藥刀械管制條例
【裁判全文】
臺灣高雄地方法院刑事判決               97年度訴字第816號
公  訴  人  臺灣高雄地方法院檢察署檢察官
被      告  甲○○
選任辯護人  吳春生律師
被      告  乙○○
選任辯護人  康進益律師
被      告  庚○○
被      告  戊○○
上二人指定  本院公設辯護人己○○
辯護人
上列被告因違反槍砲彈藥刀械管制條例案件，經檢察官提起公訴
（96年度偵字第35091 、35826 號），本院判決如下：
    主  文
甲○○未經許可，製造可發射子彈具有殺傷力之改造玩具手槍，
累犯，處有期徒刑伍年肆月，併科罰金新臺幣壹拾伍萬元，罰金
如易服勞役，以新臺幣壹仟元折算壹日，附表一編號一至七及附
表三編號二至四所示之物品均沒收。又未經許可，販賣可發射子
彈具有殺傷力之改造玩具手槍，累犯，處有期徒刑伍年拾月，併
科罰金新臺幣壹拾伍萬元，罰金如易服勞役，以新臺幣壹仟元折
算壹日，附表一編號九所示之物品沒收。又未經許可，販賣槍砲
之主要組成零件，累犯，處有期徒刑年拾月，併科罰金新臺幣
壹拾萬元，罰金如易服勞役，以新臺幣壹仟元折算壹日，附表一
編號八所示之物品沒收。又未經許可，寄藏可發射子彈具有殺傷
力之改造玩具手槍，累犯，處有期徒刑年肆月，併科罰金新臺
幣壹拾萬元，罰金如易服勞役，以新臺幣壹仟元折算壹日，附表
一編號八至十所示之物品均沒收。應執行有期徒刑拾陸年拾月，
併科罰金新臺幣拾伍萬元，罰金如易服勞役，以新臺幣壹仟元
折算壹日；附表一編號一至十及附表三編號二至四所示之物品均
沒收。
乙○○未經許可，持有可發射子彈具有殺傷力之改造玩具手槍，
處有期徒刑年貳月，併科罰金新臺幣伍萬元，罰金如易服勞役
，以新臺幣壹仟元折算壹日，附表一編號九所示之物品沒收。又
未經許可，持有槍砲之主要組成零件，處有期徒刑捌月，併科罰
金新臺幣萬元，罰金如易服勞役，以新臺幣壹仟元折算壹日，
附表一編號八所示之物品沒收。又未經許可，持有子彈，處有期
徒刑陸月，併科罰金新臺幣萬元，罰金如易服勞役，以新臺幣
壹仟元折算壹日，附表一編號十所示之物品沒收。應執行有期徒
刑年拾月，併科罰金新臺幣捌萬元，罰金如易服勞役，以新臺
幣壹仟元折算壹日，附表一編號八至十所示之物品均沒收。
甲○○被訴販賣第三級毒品及未經許可，販賣可發射子彈具有殺
傷力之改造瓦斯槍部分均無罪。
乙○○被訴未經許可，持有刀械部分無罪。
庚○○、戊○○，均無罪。
    事  實
一、甲○○曾因違反槍砲彈藥刀械管制條例案件，經臺灣屏東地
    方法院判處有期徒刑6 月，於民國95年12月19日確定，96年
    3 月2 日易科罰金執行完畢，詎猶不知悔改，明知未經許可
    不得製造、販賣、持有可發射子彈具有殺傷力之槍砲、具有
    殺傷力之子彈及槍砲主要組成零件，竟基於製造、販賣、持
    有可發射子彈具有殺傷力之槍砲、具有殺傷力之子彈及槍砲
    主要組成零件之犯意，自95年6 、7 月間某日起，在高雄市
    六合夜市之「華山模型道具店」，以新臺幣（下同）23,000
    元及12,0000 元不等之價格，多次購入瓦斯槍、仿BERETTA
    廠M9型半自動模型槍及其他不詳型號之模型槍數枝後，再於
    96年6 月間某日15時至16時許，在網路上之「東經21度留言
    板」上瀏覽後，見有姓名、年籍不詳之人刊登販售槍管及子
    彈之訊息，即主動與之聯絡，並以12,000元之價格，購得槍
    管1 支後，將仿BERETTA 廠M9型半自動模型槍，換裝土造金
    屬槍管，改製成具有殺傷力之改造手槍（含彈匣，槍枝管制
    編號0000000000，下稱系爭改造手槍）。再於96年10月底某
    日，在屏東市○○路麥當勞附近，以30,000元之價格，將系
    爭改造手槍1 把及子彈1 顆（無法證明有殺傷力），出售予
    乙○○，由乙○○無故持有之。復於96年11月上旬某日，又
    以1,000 元之代價將槍砲之主要組成零件彈匣1 個販賣給乙○○。嗣因乙○○試射系爭改造手槍後，槍枝滑套裂開，所
    以於同年12月3 日下午2 、3 時許再將系爭改造手槍寄放於
    甲○○處修理，同時將其向甲○○另行購買之彈匣1 個及向
    綽號「宏仔」購買之具有殺傷力之子彈4 顆（後述二）寄放
    於甲○○處，甲○○明知上開改造手槍、彈匣及子彈均係違
    禁物，仍受託寄藏而非法持有之。
二、乙○○明知未經許可不得持有具有殺傷力可發射子彈之槍枝
    、彈匣及子彈，竟仍基於上開犯意於96年10月底以30,000元
    代價向甲○○購買系爭改造手槍，復於96年11月上旬以每顆
    子彈600 元代價向姓名年籍不詳綽號「宏仔」之成年男子購
    得具有殺傷力之子彈4 顆，再於2 日後向甲○○以1,000 元
    代價購買彈匣1 個，而無故持有可發射子彈具有殺傷力之改
    造槍枝、具有殺傷力之子彈、槍砲主要組成零件等物。
三、嗣於96年12月5 日，經警持臺灣屏東地方法院法官所核發之
    搜索票，至甲○○位於屏東縣屏東市○○○街57號住處、乙○○位於屏東縣萬丹鄉○○路42號住處、庚○○位於屏東縣
    屏東市○○○路15巷35弄5 號、戊○○位於屏東縣九如鄉○○街63巷9 號住處執行搜索，在甲○○、乙○○、庚○○、
    戊○○之上開住處分別扣得如附表一、二、三、四所示之物
    ，始獲悉上情。
四、案經高雄市政府警察局刑警大隊移送臺灣高雄地方法院檢察
    署檢察官偵查起訴。
    理  由
甲、程序部分：
一、被告乙○○、庚○○警詢所為之陳述，就共同被告甲○○被
    訴之犯罪事實，固屬被告甲○○以外之人於審判外之陳述，
    除法律有特別規定外，原則上無證據能力。然被告乙○○、
    庚○○、戊○○於警詢所為之陳述，陳述時甫被查獲，尚無
    充足之時間思考其陳述與其本人與被告甲○○間之利害關係
    ，亦尚未聽聞被告甲○○關於本案之辯解，其陳述自較無機
    會受到不當之汙染，且經本院勘驗被告乙○○、庚○○之警
    詢筆錄製作過程，亦無威脅利誘或其他不正取供之情事（本
    院卷第174 至200 頁及第241 頁），顯有較審判中所述可信
    之特別情況，且為證明被告甲○○犯罪事實存否所必要，從
    而，被告乙○○、庚○○於警詢所為之陳述，依刑事訴訟法
    第159 條之2 ，就被告甲○○被訴之犯罪事實而言，自有證
    據能力。
二、本判決所引用其它傳聞證據（如偵查中供述、鑑定報告‧‧
    等），檢察官、被告甲○○、乙○○、庚○○、戊○○及其
    等之辯護人於本案辯論終結前，均知悉有此不得為證據之情
    形，而未聲明異議，應視為同意作為證據，本院審酌上開證
    據作成時之情狀，並無違法或不當等情形，且與本案相關之
    待證事實具有關聯性，認為以之作為本案之證據亦屬適當，
    依依刑事訴訟法第159 條之5 第1 項、第2 項，均有證據能
    力。
乙、實體部分：
子、被訴有罪部分：
壹、被告甲○○部分：
一、訊據被告甲○○固坦其改造槍枝、寄藏改造槍枝、彈匣及子
    彈之犯行及於上開時、地，為警查扣附表一編號1 至10所示
    之改造手槍、子彈及工具等物不諱，惟矢口否認有將系爭改
    造手槍及彈匣販賣予被告乙○○之犯行，辯稱：扣案之系爭
    改造手槍係伊與被告乙○○一同去購買，嗣後因該改造手槍
    壞掉，才請伊修理，另一個彈匣係伊送給被告乙○○云云。
    經查：
  (一)被告甲○○自95年6 、7 月間某日起，基於改造槍枝之犯意
    ，在高雄市六合夜市之「華山模型道具店」，購入仿BERETT
    A 廠M9型半自動模型槍後，再於96年6 月間某日，以網路購
    入改造槍管後，將仿BERETTA 廠M9型半自動模型槍，換裝土
    造金屬槍管，改製成具有殺傷力之系爭改造手槍等情，業據
    被告甲○○於警、偵訊時供述綦詳，且於本院審理時所自承
    ，並有附表一編號1 至10所示之槍枝主要組成零件、子彈、
    改造工具及系爭改造手槍扣案可稽，並有內政部警政署刑事
    警察局97年1 月28日刑鑑字第0900000000號槍彈鑑定書、97
    年7 月10日刑鑑字第0970087862號槍彈鑑定書在卷可參，是
    被告甲○○改造槍枝之事實，堪予認定。
  (二)被告乙○○於警詢及偵查中業已證述其與被告甲○○相識5
    年，因與朋友聚會而得知被告甲○○有販賣槍枝，先於96
    年10月底在被告甲○○屏東住處向被告甲○○以30,000元之
    代價購買系爭改造手槍及1 顆子彈（已擊發且未扣案，無從
    確認有無殺傷力），且於屏東以上開購買之子彈試射後確認
    槍管暢通可擊發子彈，嗣於96年11月上旬以每顆600 元之代
    價向姓名年籍不詳綽號「宏仔」之成年男子購買子彈5 顆（
    認定4 顆，詳後述），2 日後再以1,000 元之代價向被告甲○○購買1 個彈匣，後因試射後，系爭改造手槍槍枝滑套裂
    開，所以於同年12月3 日下午2 、3 時許再交予被告甲○○
    修理，同時將彈匣及另行購買之子彈5 顆寄放於被告甲○○
    處，嗣於同年12月5 日以電話確認修復完畢等情明確（警卷
    第54至66頁、台灣高雄地方法院檢察署96年度偵字第35091
    號卷（下稱偵1 卷）第54至58頁）。且其於警察以被告甲○○之辯詞（即所販賣者係槍管未打通之槍枝，且售價為
    12,000元）予以質問時，陳稱：「如果是不是完整之改造槍
    枝，伊不需要花錢向被告甲○○購買」等語，衡以被告乙○○於初被查獲之警詢、偵查中，能仔細描述購買槍枝之過程
    、地點、價錢及試射、送修、修復之情形，且前後並無齟齬
    ，對於警察提出有利被告甲○○之質疑，猶能以自己向被告
    甲○○購買之理由為反駁，此部分供述應堪採信。反觀被告
    乙○○於本院審理時，雖證稱：「（問：本件扣案貝瑞塔Ｍ
    9 型手槍你是怎麼買來的？）答：跟甲○○去六合夜市買的
    。」、「（問：為何會找甲○○接洽？）答：因為我不知道
    在哪裡買。」、「（問：那天經過？）答：跟他一起去六合
    夜市。」、‧‧‧「（問：你去六合夜市哪裡買？）答：那
    裡的路我也不知道，他帶我去的。」、「（問：你向誰買的
    ？）答：在巷子走進去，他帶我去店裡面就買了。」、‧‧
    ‧「（問：本件還有查扣彈匣，是怎麼來的？）答：後來甲○○送我的。」、「（問：為何你買的東西是在甲○○住處
    找到？）答：因為壞掉了，我想就留給他，我就去北部工作
    。」、「（問：為何要把槍留給甲○○？）答：不然我不知
    道要放哪裡，放家裡我覺得怪怪的。」云云，然其顯已轉換
    為檢察官之敵性證人，所言不惟避重就輕，且其所稱在人來
    人往之六合夜市店裡公然購買管制槍枝，卻又不知該店所在
    云云，亦與常情不符，另其證稱因想去北部工作所以就把系
    爭改造手槍留給被告甲○○乙節亦與被告甲○○所稱交其修
    理之辯解相違，是被告乙○○於審判中所為之證詞，自不足
    為採，應以被告乙○○於警詢供述及偵查中之證述屬實。又
    被告乙○○雖證稱將5 顆子彈寄放於被告甲○○處，但因僅
    查獲4 顆子彈，經送驗後為口徑9mm 制式子彈具有殺傷力，
    此有上開內政部警政署刑事警察局在卷可稽，故應認定被告
    甲○○寄藏4 顆子彈。是被告甲○○於96年6 月間以換裝土
    造金屬槍管之方式，將所購得之仿BERETTA 廠M9型半自動模
    型槍，改造為系爭改造手槍，並於同年10月底以30,000元之
    代價販賣系爭改造手槍及子彈一顆（因已試射，無從認定是
    否具有殺傷力）予被告乙○○，再於同年11月上旬以1, 000
    元代價販賣彈匣1 個予被告乙○○，嗣因系爭改造手槍試射
    後槍枝滑套裂開，所以被告乙○○於同年12月3 日下午2 、
    3 時許再交予被告甲○○修理，並將彈匣1 個及4 顆具有殺
    傷力之子彈寄藏於被告甲○○處之犯罪事實，應堪認定。被
    告甲○○所為上揭辯解，與證人乙○○於警、偵訊中之證詞
    不符，且無其他可信之證據為佐，自不可採。
貳、被告乙○○部分：
    被告乙○○對其於96年10月底持有系爭改造手槍，於96年11
    月上旬分別購入而持有制式子彈4 顆及彈匣1 個之事實均坦
    承不諱，且有系爭改造手槍、子彈4 顆（已試射2 顆）、彈
    匣1 個扣案可稽，並有上開鑑定書附卷可參，核與被告甲○○於本院審理時供稱4 顆子彈係被告乙○○所交付等語相符
    ，是被告乙○○上開持有改造槍枝、子彈、彈匣之犯行，洵
    堪認定。又被告乙○○雖供稱購買5 顆子彈，然僅有4 顆扣
    案且經鑑定，故其持有子彈部分亦以4 顆計算。
、論罪科刑部分：
一、按彈匣為手槍之主要組成零件，此業經內政部86年11月24日
    （86）台內警字第8670683 號函釋在案。核被告甲○○所為
    係犯槍砲彈藥刀械管制條例第8 條第1 項之未經許可製造可
    發射子彈具有殺傷力之槍砲罪及未經許可販賣可發射子彈具
    有殺傷力之槍砲罪；同條例第13條第1 項未經許可販賣槍砲
    之主要組成零件罪；同條例第8 條第4 項、第12條第4 項、
    第13條第4 項未經許可寄藏可發射子彈具有殺傷力之槍砲罪
    、未經許可寄藏具有殺傷力之子彈罪、未經許可寄藏槍砲之
    主要組成零件罪。被告甲○○於販賣系爭改造手槍前之持有
    系爭改造手槍之行為已為製造、販賣之行為所吸收，不另論
    罪。然未經許可，無故持有槍、彈罪，其持有之繼續，為行
    為之繼續，至持有行為終了時，均論為一罪，不得割裂（最
    高法院96年度台上字第5170號裁判意旨參照），是被告甲○○將系爭改造手槍販賣予被告乙○○後，持有行為即已終了
    ，嗣後被告乙○○因試射系爭改造手槍後滑套破裂而再交予
    被告甲○○修理，已是另一獨立之寄藏行為，應予敘明。被
    告甲○○1 個寄藏行為同時寄藏系爭改造手槍、彈匣、子彈
    ，乃一行為同時觸犯槍砲彈藥刀械管制條例第8 條第4 項、
    第12條第4 項、第13條第4 項之罪，應依刑法第55條從一重
    論以槍砲彈藥刀械管制條例第8 條第4 項之未經許可寄藏可
    發射子彈具有殺傷力之槍砲罪。又被告為了販賣槍枝而為改
    造之行為，該製造槍枝與販賣槍枝並無當然之吸收關係（最
    高法院72年度台上字第4580號、82年度台上字第3229號裁判
    、73年台覆字第17號判例意旨參照），且刑法業已廢除牽連
    犯，該2 行為亦應獨立處罰。故被告上開製造系爭改造手槍
    、販賣系爭改造手槍、販賣槍砲主要組成零件、寄藏系爭改
    造手槍之行為，其犯意各別，行為互異，應予分論併罰。被
    告甲○○曾於95年間因違反槍砲彈藥刀械管制條例案件，經
    臺灣屏東地方法院判處有期徒刑6 月確定，於96年3 月2 日
    易科罰金執行完畢，有台灣高雄地方法院檢察署刑案資料查
    註紀錄表及台灣高等法院被告全國前案紀錄表可按，其等於
    有期徒刑執行完畢後5 年以內再犯本件有期徒刑以上之4 罪
    ，均為累犯，均應依刑法第47條第1 項規定加重其刑，法定
    刑為無期徒刑部分不得加重。爰審酌被告甲○○甫於刑之執
    行完畢後，旋即再犯製造、販賣、寄藏槍砲、子彈、彈匣等
    數罪，惡性嚴重且對社會治安影響鉅大，對社會大眾之身體
    、生命安全威脅非輕，且事後猶否認部分犯行，犯後態度不
    佳等一切情狀，分別量處如主文所示之刑，並定其應執行之
    刑，以資懲儆。又附表一編號1 至7 所示之物為被告甲○○
    所有供改造槍枝之用，業據被告甲○○供述在卷，附表三編
    號2 至4 之物為被告甲○○所有供改造槍枝所用，亦經被告
    庚○○於本院審理時證述明確（本院卷第11 9頁）。另附表
    一編號8 至10之物，除附表一編號10中業已擊發之2 顆子彈
    ，不具子彈之外型及功能，已無殺傷力，非屬違禁物外，餘
    均為違禁物。是附表一編號1 至7 及附表二編號2 至4 所示
    之物應依刑法第38條第1 項第2 款予以宣告沒收，附表一編
    號8 至10所示之物（已擊發之2 顆子彈除外）應依刑法第38
    條第1 項第1 款宣告沒收。
二、核被告乙○○所為係犯槍砲彈藥刀械管制條例第8 條第4 項
    、第12條第4 項、第13條第4 項，未經許可持有可發射子彈
    具有殺傷力之槍砲罪、未經許可持有子彈罪、未經許可持有
    槍砲之主要組成零件罪，被告乙○○所犯上開數罪之行為，
    其犯意各別，行為互異，應予分論併罰。爰審酌被告乙○○
    所犯持有槍砲、子彈、彈匣等數罪，惡性嚴重且對社會治安
    影響鉅大，對社會大眾之身體、生命安全威脅非輕，然事後
    坦承犯行，犯後態度尚可等一切情狀，分別量處如主文所示
    之刑，並定其應執行之刑，以資懲儆。附表一編號8 至10所
    示之物（已擊發之2 顆子彈除外），為違禁物，應依刑法第
    38條第1 項第1 款宣告沒收。
丑、被訴無罪部分：
一、公訴意旨略以：
  (一)被告甲○○於96年10月底販賣具殺傷力之子彈4 顆予被告乙○○；復於96年11月中旬，在屏東市○○路憲兵隊附近某酒
    吧，以4000元之代價，將具殺傷力之瓦斯槍1 枝販賣予戊○○；又明知K 他命係經政府公告，列為毒品危害防制條例第
    2 條第2 項第3 款所定之第三級毒品，不得販賣之，詎其竟
    基於販賣第三級毒品K 他命之犯意，分別於96年10月中旬某
    日、10月底某日、11月初某日、11月20日，在屏東市市大同
    國中附近，以每公克400 元至500 元不等之價格，先後5 次
    販賣第三級K 他命予庚○○，因認被告甲○○涉犯槍砲彈藥
    刀械管制條例第8 條第1 項、第12條第1 項之販賣槍枝、子
    彈罪及毒品危害防制條例第4 條第3 項之販賣第3 級毒品罪
    嫌。
  (二)被告乙○○於96年3 月間未經許可持有管制刀械武士刀1 把
    （刀刃61公分、刀柄21公分），被告庚○○無故寄藏（起訴
    書記載為持有）被告甲○○所交付之具有殺傷力之槍枝及改
    造工具，被告戊○○未經許可於96年11月中旬，在屏東市○○路憲兵隊附近某酒吧，以4000元之代價，向被告甲○○購
    買具殺傷力之瓦斯槍1 枝而無故持有之，因認被告乙○○涉
    犯槍砲彈藥刀械管制條例第14條第3 項未經許可持有刀械罪
    嫌，被告庚○○、戊○○均涉犯同條例第8 條第4 項及第12
    條第4 項之未經許可持有具有殺傷力之槍砲、子彈罪嫌。
二、按犯罪事實應依證據認定之，無證據不得認定犯罪事實；又
    不能證明被告犯罪者，應諭知無罪之判決；刑事訴訟法第15
    4 條第2 項、第301 條第1 項分別定有明文。按刑事訴訟上
    證明之資料，無論其為直接或間接證據，均須達於通常一般
    之人均不致有所懷疑，而得確信其為真實之程度，始得據為
    有罪之認定，若其關於被告是否犯罪之證明未能達此程度，
    而有合理懷疑之存在，致使無從形成有罪之確信，根據「罪
    證有疑，利於被告」之證據法則，即不得遽為不利被告之認
    定，最高法院76年台上字第4986號判例著有意旨可資參照。
三、公訴人認被告涉犯上揭罪嫌無非係以：被告甲○○、乙○○
    、庚○○、戊○○之警、偵訊供述及上開扣案物品為其論據
    。訊據被告甲○○對該附表一所示之扣案物為其持有固坦承
    不諱，然堅決否認有何販賣子彈及販賣有殺傷力之瓦斯槍及
    販賣第3 級毒品之犯行，辯稱：扣案4 顆子彈係被告乙○○
    寄放，沒有賣瓦斯槍給被告戊○○，沒有販賣K 他命給被告
    庚○○，是與被告庚○○一同去購買來吸食，且被告乙○○
    、庚○○、戊○○於警詢中之供述為審判外陳述，應無證據
    能力等語。訊據被告乙○○、庚○○、戊○○堅決否認有上
    開公訴意旨所指之犯行，被告乙○○辯稱：扣案武士刀乃其
    弟丙○○所持有，伊不知情等語；被告庚○○則辯稱：附表
    三編號7 、8 之槍枝均為玩具店所購買等語；被告戊○○則
    辯稱：伊雖曾有向被告甲○○購買非管制性槍枝之意思，但
    後來因故沒有購買等語。經查：
  (一)被告甲○○部分：
    1.本件扣案之4 顆子彈係共同被告乙○○於96年11月上旬向
      綽號「宏仔」姓名年籍不詳之成年男子所購買乙節已如上
      述，且別無其他證據可證明該扣案之4 顆子彈係被告甲○○販賣予被告乙○○，自難僅以被告甲○○自承該4 顆子
      彈係被告乙○○所寄藏即認被告甲○○有販賣子彈之情節
      。
    2.被告庚○○於96年12月6 日警詢筆錄首先供稱：K 他命係
      向姓名年籍不詳綽號「大頭」之成年男子所購買，嗣於同
      日第2 次警詢筆錄則供稱：係向姓名年籍不詳綽號「伯峻
      」之成年男子購買，於隔日內勤偵訊則供稱：拿錢給被告
      甲○○託被告甲○○購買，於97年1 月25日偵訊時則具結
      證稱：託被告甲○○向其朋友購買，其供詞反覆不一，但
      多數係指稱拿錢給被告甲○○託其購買。此外，經勘驗被
      告庚○○於警詢時訊問過程，其第1 次警詢筆錄採一問一
      答之方式，且情節多由被告庚○○自行陳述而未經誘導，
      反之於警詢第2 次筆錄，距離第1 次訊問約3 小時，訊問
      時多半係警員自行陳述犯罪事實，詢問被告庚○○是否如
      此，而被告庚○○之回答多半為嗯或點頭、搖頭，若有陳
      述亦多為保留陳述，此有本院勘驗結果附卷可稽（本院卷
      第174 至182 頁），再參以其於偵查中之供、證述亦無明
      確證稱有向被告甲○○購買K 他命，況且被告庚○○於警
      詢第1 次時業已供出扣案改造工具之來源係被告甲○○，
      應無特別袒護被告甲○○之必要，是應以被告庚○○警詢
      第1 次之供述較為可採，則本件即無足夠證據以認被告甲○○有販賣K 他命予被告庚○○之事實。
    3.本次於被告戊○○處並無查扣任何改造瓦斯槍，自無證據
      足認被告甲○○販賣予被告戊○○之槍枝為經改造具有殺
      傷力可發射子彈之瓦斯槍，是被告甲○○此部分犯行亦無
      法證明。
  (二)被告乙○○部分：
    扣案之武士刀一把為管制性刀械乙節，雖有高雄市政府96年
    12月17日高市府警保字第0960065968號函附卷可稽，惟該把
    武士刀乃是被告乙○○之弟丙○○置放於自己之房內，被告
    乙○○並不知情乙節，業據證人丙○○於本院審理時證述明
    確（本院卷第160 頁），此外，並無其他事證足以證明被告
    乙○○知情而持有該武士刀，是此部分亦難認被告乙○○確
    有未經許可持有刀械之犯意，而遽論以罪刑。
  (三)被告庚○○部分：
    公訴意旨雖以被告庚○○無故持有被告甲○○所交付之具有
    殺傷力之槍枝及改造槍枝之工具，惟附表三編號7 、8 所示
    之槍枝為非管制性槍枝，分別經警察初步檢測及鑑定屬實，
    有高雄市政府警察局槍枝初步檢視報告表、內政部警政署刑
    事警察局97年1 月28日刑鑑字第0900000000號槍彈鑑定書各
    1 份附卷可稽，是並無證據足認上開扣案槍枝具有殺傷力。
    至於單純持有可用於改造槍枝之工具，法無處罰之明文。綜
    上，被告庚○○自無上開罪嫌可言。另公訴意旨於所犯法條
    欄雖認被告庚○○涉犯未經許可持有子彈罪，但於事實欄並
    無此部分之記載，應係誤載，附予敘明。
  (四)被告戊○○堅決否認有向被告甲○○購買瓦斯槍，且本次於
    被告戊○○處亦無查扣任何改造瓦斯槍，自無證據足認被告
    甲○○有販賣可發射子彈具有殺傷力之改造瓦斯槍予被告戊○○而由被告戊○○持有之，是被告戊○○未經許可持有可
    發射子彈具殺傷力之改造槍枝之犯行，亦無法證明。
四、綜上查證，公訴人認被告甲○○、乙○○、庚○○、戊○○
    涉犯前揭罪行，所為之舉證尚未能達通常一般之人均不致有
    所懷疑，而得確信其為真實之程度，而有合理懷疑之存在，
    依據「罪證有疑，利於被告」之證據法則，即不得遽為不利
    被告之認定，揆諸前揭說明，本院自應為被告無罪之諭知。
    惟檢察官認被告甲○○販賣4 顆子彈予被告乙○○部分，與
    前揭論罪科刑部分（販賣槍枝）具有想像競合犯之裁判上一
    罪關係，此部分不另為無罪之諭知，附此敘明。
據上論斷，應依刑事訴訟法第299 條第1 項前段、第301 條第1
項前段，槍砲彈藥刀械管制條例第8 條第1 項、第4 項、第12條
第1 項、第4 項、第13條第1 項、第4 項，刑法第11條前段、第
55條前段、第47條第1 項、第42條第3 項、第38條第1 項第1 款
、第2 款、第51條第5 款、第7 款、9 款，判決如主文。
本案經檢察官丁○○到庭執行職務。
中    華    民    國    97    年    9     月    12    日
                刑事第九庭  審判長法  官  陳建和
                                  法  官  黃紀錄
                                  法  官  黃宣撫
以上正本證明與原本無異。
如不服本判決應於收受本判決後10日內向本院提出上訴書狀，並
應敘述具體理由，如未敘述上訴理由者，應於上訴期間屆滿後20
日內補提理由書狀於本院（均須按他造當事人之人數附繕本）「
切勿逕送上級法院」。
中    華    民    國    97    年    9     月    12    日
                                 書記官  林姵妤
附表一：甲○○
┌──┬───────────┬───┬────────┐
│編號│     物品名稱         │數  量│ 備    註       │
├──┼───────────┼───┼────────┤
│    │下槍身（槍枝管制編號11│ 1 支 │內政部警政署刑事│
│1   │00000000，含塑膠槍身及│      │警察局97年7 月10│
│    │塑膠彈匣）            │      │日刑鑑字第097008│
│    │                      │      │7862號槍彈鑑定書│
├──┼───────────┼───┼────────┤
│2   │金屬槍管（內具阻鐵）  │ 2 支 │同上            │
├──┼───────────┼───┼────────┤
│3   │零件組（內含金屬彈簧、│ 1 包 │同上            │
│    │金屬保險鈕、土造金屬撞│      │                │
│    │針半成品）            │      │                │
├──┼───────────┼───┼────────┤
│4   │彈簧                  │ 3 條 │                │
├──┼───────────┼───┼────────┤
│5   │挫刀                  │ 2 支 │                │
├──┼───────────┼───┼────────┤
│6   │老虎鉗                │ 2 支 │                │
├──┼───────────┼───┼────────┤
│7   │斜口鉗                │ 1 支 │                │
├──┼───────────┼───┼────────┤
│8   │彈匣                  │ 1 個 │                │
├──┼───────────┼───┼────────┤
│9   │仿貝瑞塔廠M9型半自動手│ 1 把 │1 、內政部警政署│
│    │槍換裝土造金屬槍管之改│      │刑事警察局97年1 │
│    │造手槍（含彈匣，槍枝管│      │月28日刑鑑字第09│
│    │制編號：0000000000）  │      │00000000號槍彈鑑│
│    │                      │      │定書            │
│    │                      │      │2 、經鑑定具殺傷│
│    │                      │      │力              │
├──┼───────────┼───┼────────┤
│10  │9mm制式子彈           │ 4 顆 │1、同上鑑定書   │
│    │                      │      │2 、已試射2 顆，│
│    │                      │      │經鑑定具殺傷力（│
│    │                      │      │已試射之子彈2 顆│
│    │                      │      │，不予宣告沒收）│
├──┼───────────┼───┼────────┤
│11  │ERICSON手機           │ 1 支 │門號：0000000000│
│    │                      │      │序號：0000000000│
│    │                      │      │0000000         │
├──┼───────────┼───┼────────┤
│12  │NOKIA手機             │1  支 │門號：0000000000│
│    │                      │      │序號：0000000000│
│    │                      │      │05906           │
└──┴───────────┴───┴────────┘
附表二：乙○○
┌──┬───────────┬───┬────────┐
│編號│      物品名稱        │數  量│ 備    註       │
├──┼───────────┼───┼────────┤
│1   │ 武士刀               │1  支 │高雄市政府96年12│
│    │                      │      │月17日高市府警保│
│    │                      │      │字第0960065968號│
│    │                      │      │函              │
└──┴───────────┴───┴────────┘
附表三：庚○○
┌──┬───────────┬───┬────────┐
│編號│      物品名稱        │數  量│ 備    註       │
├──┼───────────┼───┼────────┤
│    │                      │1  支 │門號：0000000000│
│1   │OKWAP手機             │      │序號：0000000000│
│    │                      │      │40475           │
├──┼───────────┼───┼────────┤
│2   │六角扳手              │10 支 │被告甲○○所有  │
├──┼───────────┼───┼────────┤
│3   │挫刀                  │1  支 │同上            │
├──┼───────────┼───┼────────┤
│4   │彈簧                  │2  支 │同上            │
├──┼───────────┼───┼────────┤
│5   │K他命吸食工具         │1  組 │不在檢察官起訴範│
│    │                      │      │圍              │
├──┼───────────┼───┼────────┤
│6   │摻K他命香煙           │2  支 │同上            │
├──┼───────────┼───┼────────┤
│7   │非管制性克拉克27型手槍│1  支 │同上            │
├──┼───────────┼───┼────────┤
│8   │非管制性史密斯威森4506│1  支 │內政部警政署刑事│
│    │型號手槍（槍枝管制編號│      │警察局97年1 月28│
│    │0000000000）          │      │日刑鑑字第096019│
│    │                      │      │3162號槍彈鑑定書│
├──┼───────────┼───┼────────┤
│9   │不具殺傷力子彈        │1  顆 │不在檢察官起訴事│
│    │                      │      │實之範圍，亦無證│
│    │                      │      │明有殺傷力之鑑定│
│    │                      │      │報告或其他依據  │
└──┴───────────┴───┴────────┘
附表四：戊○○
┌──┬───────────┬───┬────────┐
│編號│      物品名稱        │數  量│ 備    註       │
├──┼───────────┼───┼────────┤
│1   │NOKIA手機             │1支   │門號：0000000000│
│    │                      │      │序號：0000000000│
│    │                      │      │77590           │
├──┼───────────┼───┼────────┤
│2   │MOTOROLA手機          │1支   │門號：0000000000│
│    │                      │      │序號：0000000000│
│    │                      │      │35926           │
└──┴───────────┴───┴────────┘
附錄本案論罪科刑法條全文：
槍砲彈藥刀械管制條例第8條
未經許可，製造、販賣或運輸鋼筆槍、瓦斯槍、麻醉槍、獵槍、
空氣槍或第4 條第1 項第1 款所定其他可發射金屬或子彈具有殺
傷力之各式槍砲者，處無期徒刑或5 年以上有期徒刑，併科新臺
幣1 千萬元以下罰金。
未經許可，轉讓、出租或出借前項所列槍枝者，處5 年以上有期
徒刑，併科新臺幣1 千萬元以下罰金。
意圖供自己或他人犯罪之用，而犯前二項之罪者，處無期徒刑或
7 年以上有期徒刑，併科新臺幣1 千萬元以下罰金。
未經許可，持有、寄藏或意圖販賣而陳列第1 項所列槍枝者，處
3 年以上10年以下有期徒刑，併科新臺幣700 萬元以下罰金。
第 1 項至第 3 項之未遂犯罰之。
槍砲彈藥刀械管制條例第12條
未經許可，製造、販賣或運輸子彈者，處1 年以上7 年以下有期
徒刑，併科新台幣500 萬元以下罰金。
未經許可，轉讓、出租或出借子彈者，處6 月以上5 年以下有期
徒刑，併科新台幣300 萬元以下罰金。
意圖供自己或他人犯罪之用，而犯前二項之罪者，處3 年以上10
年以下有期徒刑，併科新台幣700 萬元以下罰金。
未經許可，持有、寄藏或意圖販賣而陳列子彈者，處5 年以下有
期徒刑，併科新台幣300 萬元以下罰金。
第 1 項至第 3 項之未遂犯罰之。
槍砲彈藥刀械管制條例第13條
未經許可，製造、販賣或運輸槍砲、彈藥之主要組成零件者，處
三年以上十年以下有期徒刑，併科新台幣七百萬元以下罰金。
未經許可，轉讓、出租或出借前項零件者，處一年以上七年以下
有期徒刑，併科新台幣五百萬元以下罰金。
意圖供自己或他人犯罪之用，而犯前二項之罪者，處五年以上有
期徒刑，併科新台幣一千萬元以下罰金。
未經許可，持有、寄藏或意圖販賣而陳列第一項所列零件者，處
六月以上五年以下有期徒刑，併科新台幣三百萬元以下罰金。
第一項至第三項之未遂犯罰之。


司法院資訊處製作；財團法人民間司法改革基金會備份。
